臺灣新北地方法院刑事判決
111年度訴字第328號
公  訴  人  臺灣新北地方檢察署檢察官
被      告  邱士哲


            許祐瑄



上列被告因妨害秩序等案件，經檢察官提起公訴（111年度偵字
第4321、9611號），本院判決如下：
    主  文
甲○○犯意圖供行使之用而攜帶兇器在公共場所聚集三人以上下手
實施強暴罪，處有期徒刑8月。
乙○○共同犯在公共場所聚集三人以上施強暴時在場助勢罪，處拘
役50日，如易科罰金，以新臺幣1千元折算1日。
    事  實
    甲○○、乙○○受許祐丞之邀請，夥同丙○○（所涉犯意圖供行使
    之用而攜帶兇器在公共場所聚集三人以上下手實施強暴罪及
    傷害罪，另由本院審理）、官世豪、劉育宗、李佳勝、黃德
    銘、張鈞凱、陳彥儒、李易洋、林育承及其他真實姓名年籍
    不詳之人（下稱本案相關人員），擬支援許祐丞與真實姓名
    年籍不詳、綽號「紅毛」之男子、綽號「阿凱」之男子間關
    於許祐丞遭人毆打受傷一事之談判及尋釁，乃分別開車或騎
    車前往新北市土城區擺接堡路附近之談判及尋釁地點。嗣於
    109年12月13日2時47分許，甲○○、乙○○及本案相關人員行經
    新北市土城區擺接堡路與員福街之路口停等紅燈時，遇到同
    樣為支援許祐丞談判及尋釁之少年林○晨、廖○丞及劉○亭（
    真實姓名年籍均詳卷）及其他機車騎士與乘客，因見少年林
    ○晨、廖○丞及劉○亭所屬其他機車騎士與乘客有多人持棍棒
    及刀械並叫囂，而誤認少年林○晨、廖○丞及劉○亭為「紅毛
    」、「阿凱」的人馬，甲○○遂意圖供行使之用而攜帶兇器，
    基於在公眾得出入之場所聚集三人以上下手實施強暴及傷害
    之犯意，乙○○則基於共同在公共場所聚集三人以上施強暴時
    在場助勢之犯意聯絡，由甲○○持西瓜刀揮砍林○晨背部，致
    林○晨受有右背兩處開放性傷口（約15公分長），丙○○持西
    瓜刀揮砍林○晨、廖○丞及劉○亭，致廖○丞、林○晨及劉○亭受
    傷，本案相關人員持棍棒砸車、毆打不詳人員、施放信號彈
    及在場助勢，乙○○亦在場助勢。之後甲○○、乙○○及本案相關
    人員發現廖○丞、林○晨及劉○亭與其等同屬支援許祐丞談判
    及尋釁之人且聽聞有人受傷嚴重，始停手而離開現場。
    理  由
壹、證據能力部分
一、本院以下所引用之被告甲○○、乙○○（下稱被告二人）以外之
    人於審判外之言詞或書面陳述，雖均屬傳聞證據，然公訴人
    、被告二人均同意具有證據能力（見本院111年度訴字第328
    號卷<下稱本院訴字卷>第263頁），復本院審酌上開證據資
    料製作時之情況，尚無違法不當及證明力明顯過低之瑕疵，
    認為以之作為證據應屬適當，爰依刑事訴訟法第159條之5第
    1項規定，認均有證據能力。
二、本案判決以下所引用之非供述證據，均與本案事實具有關聯
    性，且查無事證足認係經公務員違背法定程序所取得，況公
    訴人、被告二人均同意具有證據能力（見本院訴字卷第263
    頁），堪認亦均有證據能力。
貳、實體部分
一、認定犯罪事實所憑之證據及理由
(一)被告甲○○部分　　
　　前揭事實，業據被告甲○○於本院審理時坦承在卷（見本院訴
    字卷第272-273頁），核與證人即附表一所示之人於警詢或
    偵訊時之指稱或證詞相符（所在卷頁如附表一所示），並有
    附表二所示非供述證據在卷可稽（所在卷頁如附表二所示）
    。依上所述，被告甲○○前開任意性自白與事實相符，堪以採
    信。此部分事證明確，被告甲○○犯行，均堪認定，皆應依法
    論科。　
(二)被告乙○○部分
　　訊據被告乙○○矢口否認有何在公共場所聚集三人以上施強暴
    時在場助勢犯行，辯稱：我只是坐在機車上看人家砍人，並
    沒有助勢云云。經查：
 1、事實欄所載被告乙○○受許佑丞之邀請並夥同被告甲○○及本案
    相關人員，擬支援許祐丞與「紅毛」、「阿凱」間之談判及
    尋釁，之後被告乙○○、甲○○及本案相關人員分別前往談判及
    尋釁地點。嗣被告乙○○、甲○○及本案相關人員行經新北市土
    城區擺接堡路與員福街之路口停等紅燈時，遇到告訴人、少
    年廖○丞及劉○亭及所屬其他機車騎士、乘客，因誤認告訴人
    、廖○丞及劉○亭為「紅毛」、「阿凱」的人馬，被告甲○○遂
    持刀揮砍告訴人背部，致告訴人受有右背兩處開放性傷口，
    丙○○持西瓜刀揮砍告訴人、廖○丞及劉○亭，致告訴人、廖○
    丞及劉○亭受傷，本案相關人員則持棍棒砸車、毆打不詳人
    員及施放信號彈之事實，業據被告乙○○於警詢時供認在卷（
    見111年度偵字第9611號卷<下稱偵字第9611號卷>第57-58頁
    ），核與證人即被告甲○○於警詢及偵訊時之證稱（見偵字第
    9611號卷第8-9、10-11、13-17頁，111年度偵字第4321號卷
    <下稱偵字第4321號卷>第73-74、126-128頁）、前引證人即
    附表一所示之人於警詢或偵訊時之指稱或證詞相符，並有前
    開附表二所示非供述證據在卷可憑。是事實欄所載在公共場
    所聚集三人以上下手實施強暴之妨害秩序事實，足堪認定。
 2、證人許佑丞於偵訊時證稱：我在案發前幾日被陳彥誌等人毆
    打，我不知道他們是何幫派，後來我以Messenger約他們出
    來談判，我直接跟他說我要約他出來並砍他，他就說好，我
    們就約在上開大馬路路邊見面等語（見偵字第4311號卷第11
    9頁），復證人李佳勝於警詢時證述：我當時到場後，在新
    北市土城區擺接堡路、員福街口，看到對向約有10臺摩托車
    ，且舞弄棍棒及叫囂，誤以為是綽號「紅毛」的人，而且地
    點也是跟對方約好的地點，所以我們這邊的人就有人持刀過
    去砍等語（見偵字第9611號卷第7頁），稽之事實欄所載在
    公共場所聚集三人以上下手實施強暴之妨害秩序事實，足徵
    證人許佑丞找人支援的目的除了談判之外，另外還有尋釁無
    誤，衡諸常情，證人許佑丞在找人支援時應該會告以支援的
    原因及目的為何，此由證人劉育宗於警詢時證述：原本大家
    都是要去支援許佑丞吵架，但在上述路口誤認也是要去支援
    吵架的廖○丞、林○晨及劉○亭3人，以為他們是對方的人，我
    們這邊就有人動手砍他等語（見偵字第9611號卷第71頁）、
    證人黃德銘於警詢時證稱：許佑丞先前因計程車車資與綽號
    「阿凱」之人有金錢糾紛，於109年12月9日21時許，我和許
    佑丞在板橋中山公園籃球場打籃球，然後綽號「阿凱」之人
    帶大約10幾人到公園門口，由「阿凱」帶頭走向我們要找許
    佑丞，「阿凱」對許佑丞說「聽說你要捅我？」許佑丞回：
    「我不認識你，幹嘛要捅你，你帶這麼多人要幹嘛？」雙方
    便發生推擠衝突，後方由「阿凱」所帶10幾人便乘勢開始毆
    打許佑丞，導致許佑丞頭部有受傷，我們就是因為這件事要
    去土城區談判等語（見偵字第9611號卷第74-75頁）、證人
    陳彥儒於警詢時證述：是許佑丞請我去支援，我知道過去是
    要去吵架，也知道有可能打起來等語（見偵字第9611號卷第
    94頁）、證人張鈞凱於警詢時證稱：因為許佑丞說他於109
    年12月9日在新北市板橋區中山公園跟土城的人有衝突，詳
    細跟什麼的人我不知道，有被土城的人打破頭，說要找土城
    的人討回來，所以才叫我支援他等語（見偵字第9611號卷第
    97頁）即可得證。是以，被告乙○○既然也是被證人許佑丞找
    去支援的人，理應也會被告知支援的原因及目的是談判與尋
    釁。
 3、被告乙○○既係基於前述支援的目的而出現在案發現場，且其
    於本院準備程序自承其並未於本案衝突發生時離開現場（見
    本院訴字卷第114-115頁），復經本院勘驗現場監視器畫面
    之結果，在場人員分別有持刀砍人、持棍棒砸車、施放信號
    彈及其他在場助勢之行為，此有本院所為前開勘驗筆錄在卷
    可查（見本院訴字卷第112-114頁），足徵被告乙○○在本案
    衝突發生時理應有所作為，而非如其所辯只是坐在機車上觀
    看而已，再因卷內並無證據證明被告乙○○有持刀砍人或持棍
    棒砸車之強暴行為，是本院因而認定被告乙○○所為應係在場
    助勢之行為。
 4、基上所述，被告乙○○空言否認犯行，顯非有理，此部分事證
    明確，被告乙○○犯行，堪以認定，亦應依法論科。
二、論罪科刑之理由　
(一)論罪部分
 1、核被告甲○○之所為，係犯刑法第150條第2項第1款、第1項後
    段之意圖供行使之用而攜帶兇器在公共場所聚集三人以上下
    手施強暴罪、同法第277條第1項之傷害罪。被告甲○○以一行
    為同時觸犯前開二罪名，為異種想像競合犯，應依刑法第55
    條規定，從一重以意圖供行使之用攜帶兇器在公共場所聚集
    3人以上下手實施強暴罪。　
 2、核被告乙○○之所為，係犯刑法第150條第1項前段之在公共場
    所聚集三人以上施強暴時在場助勢罪。被告乙○○與本案相關
    人員間，就上開犯行有犯意聯絡及行為分擔，應依刑法第28
    條規定論以共同正犯。　　
(二)刑罰加重事由部分
    按意圖供行使之用而攜帶兇器或其他危險物品犯刑法第150
    條第1項之罪，得加重其刑至2分之1，刑法第150條第2項第1
    款固有明定。本院審酌本案雖屬偶發事件，然參與人數眾多
    ，被告甲○○並持刀砍傷告訴人，且依卷附告訴人傷勢照片所
    示，告訴人傷勢嚴重，足徵被告甲○○所犯犯罪情節嚴重，本
    院認尚有加重其刑之必要，乃依前述規定加重其刑。
(三)科刑理由　
　　爰審酌被告甲○○、乙○○僅因許佑丞之邀集而允諾支援許祐丞
    與「紅毛」、「阿凱」間關於許祐丞遭人毆打受傷一事之談
    判及尋釁，後因誤認廖○丞、告訴人及劉○亭為「紅毛」、「
    阿凱」所屬人員，竟分別以起訴書所載手段為強暴及助勢行
    為，其等恣意聚眾在公共場所尋釁，已對社會秩序、公共安
    全造成相當程度之危害，實應予非難，復被告甲○○持刀砍傷
    告訴人，致告訴人所受傷勢嚴重，此由前開告訴人傷勢照片
    所示告訴人傷勢是嚴重到可以肉眼直視告訴人身體內部暨觀
    之前開亞東紀念醫院診斷證明書所載：「不宜劇烈運動3個
    月」之醫囑即可得知，又被告乙○○則經本院於準備程序時勘
    驗現場路口監視器畫面後，卻仍矢口否認犯行，並為前開辯
    稱，可見其並無悔意，惟被告甲○○犯後已坦承犯行，並業與
    告訴人達成和解，並已依約給付第一期和解金，此有111年6
    月23日調解筆錄在卷可證（見本院訴字卷第341-342頁），
    可見被告甲○○尚具悔意，再被告甲○○先前未有因案遭法院判
    處罪刑確定之情形，此有被告甲○○之臺灣高等法院被告前案
    紀錄表在卷可考（見本院訴字卷第329頁），足徵被告甲○○
    素行尚佳，暨考量被告甲○○自陳每月需給阿嬤2至3千元零用
    錢之家庭環境、在餐飲業工作、月薪約1至2萬元之經濟狀況
    、高中肄業之教育程度、被告乙○○自述未婚妻剛懷孕之家庭
    環境、在工地工作、月收入約3萬多元之經濟狀況、高中畢
    業之教育程度（見本院訴字卷第275頁）等一切情狀，分別
    量處如主文所示之刑，並就被告乙○○部分，依刑法第41條第
    1項規定，諭知易科罰金之折算標準。　　　　
據上論斷，應依刑事訴訟法第299條第1項前段，判決如主文。
本案經檢察官丁○○偵查起訴，由檢察官郭智安到庭執行公訴。
中　　華　　民　　國　　111 　年　　7 　　月　14 　　日
                  刑事第三庭  審判長法　官　

                                    法  官

                                    法  官

【附表一】
編號 證人名字 筆錄所在卷頁  1 告訴人於警詢及偵訊時之指稱 111年度偵字第9611號卷第99-100、102-103、104-105、135-137頁  2 廖○丞於警詢及偵訊時之證詞 同上偵卷第109-110、111-113、114-115、135-137頁  3 劉○亭於警詢時之證詞 同上偵卷第119-120、121-122頁  4 李佳勝於警詢時之證詞 同上偵卷第6-7頁  5 劉育宗於警詢時之證詞 同上偵卷第70-71頁  6 許佑丞於警詢及偵訊時之證詞 同上偵卷第72-73、77-81頁、111年度偵字第4321號卷第119-120頁  7 黃德銘於警詢時之證詞 111年度偵字第9611號卷第74-75頁  8 陳彥儒於警詢時之證詞 同上偵卷第93-95頁  9 張鈞凱於警詢時之證詞 同上偵卷第96-98頁 10 官士豪於警詢時之證詞 證據清冊卷第19-20頁 
【附表二】
編號 非供述證據名稱 所在卷頁  1 案發現場及附近監視器畫面照片 111年度偵字第9611號卷第29、126頁  2 亞東紀念醫院110年1月26日診斷證明書 同上偵卷第127頁  3 亞東紀念醫院110年10月8日亞病歷字第1101008010號函檢送之告訴人病歷影本 同上偵卷第131-158頁  4 告訴人傷勢照片 111年度偵字第4321號卷第106-108頁  5 本院就案發現場及附近監視器畫面所為勘驗筆錄及畫面擷圖照片 本院111年度訴字第328號卷第112-115、127-152頁 




得於20日上訴

附錄法條：